臺灣桃園地方法院民事裁定
                                       110年度亡字第84號
聲  請  人  臺灣桃園地方檢察署檢察官

代  理  人  施瑩惟  
相  對  人
即  失蹤人  劉添德  
上列聲請人聲請宣告相對人死亡事件，本院裁定如下：
    主  文
宣告劉添德（男，民國00年0月00日生，身分證統一編號：Z0000
00000號，失蹤前最後住所：桃園市○○區○○路000號）於民國92年
1月1日下午12時死亡。
聲請程序費用由相對人遺產負擔。
    理  由
一、聲請意旨以：相對人劉添德為民國00年0月00日生，現年86
    歲，雖設籍桃園市○○區○○路000號，然桃園○○○○○○○○(下稱楊
    梅戶政)分別於108年8月5日及109年月8日派員查訪鄰長莊正
    廣，經莊正廣表示其係於84年間最後一次見過劉添德後，確
    認劉添德已屬行方不明；另經查詢劉添德之己身一親等資料
    ，可知劉添德無配偶、僅有一子李國強，而李國強因罹患妄
    想型思覺失調症，致其無謀生能力住院治療申，無法處理本
    件死亡宣告之聲請，且李國強於2、3歲時其母李周市即攜之
    與李德齊再婚而未再與劉添德聯繫等情，業經證人即李國強
    同母異父胞弟李勇助到庭陳述確；又失蹤人現未在監所，亦
    查無入出境資料及全民健康保險投保紀錄，相對人自85年1
    月1日起行方不明，迄今已逾7年，前經聲請鈞院准以110年
    度亡字第84號公示催告，並刊登新聞紙在案，現申報期間屆
    滿，未據失蹤人陳報其生存，或知失蹤人生死者，陳報其所
    知。為此，爰依法聲請准予宣告相對人死亡等語。
二、經查，聲請人主張之上開事實，業據提出楊梅戶政親屬及鄰
    里長或鄰居訪查紀錄表、戶籍資料、劉添德之泓安醫院診斷
    證明書、在監在押紀錄表、內政部移民署入出境資訊連結作
    業、全民健保資料查詢等資料之偵查卷宗可憑，前經准許對
    相對人為公示催告，業經聲請人於111年1月20日將本院民事
    公示催告裁定刊登新聞紙在案，有其提出新聞紙乙份在卷可
    稽，核閱無訛；復經本院依職權調取相對人勞、健保投保資
    料、收入及所得資料，均查無相對人之勞、健保投保紀錄及
    其名下無任何財產所得，復查無相對人入出境紀錄，核均與
    聲請人上開主張相符，自堪信為真實。
三、按失蹤人失蹤滿7年後，法院得因利害關係人或檢察官之聲
    請，為死亡之宣告；失蹤人為80歲以上者，得於失蹤滿3年
    後，為死亡之宣告。宣告死亡之裁定，利害關係人或檢察官
    得聲請之。民法第8條第1項、第2項、家事事件法第155條分
    別定有明文。又宣告死亡之裁定應確定死亡之時。受死亡宣
    告者，以判決內所確定死亡之時，推定其為死亡。前項死亡
    之時，應為前條各項所定期間最後日終止之時，但有反證者
    ，不在此限。家事事件法第第159條第1項、民法第9條亦分
    別定有明文。查，聲請人係以相對人為23年3月20日生，自8
    5年1月1日失蹤自斯時起即音訊杳然，迄今生死不明，經本
    院公示催告在案，今申報期已屆滿，未據失蹤人陳報其生存
    或知其生死者陳報其所知，而聲請人為檢察官，自得於相對
    人失蹤滿7年後，聲請對之為死亡宣告，揆諸上揭規定，自
    屬有據。又相對人係於85年1月1日失蹤，計至92年1月1日屆
    滿7年，自應推定相對人於是日下午12時為死亡之時，准予
    依法宣告。
四、依家事事件法第154條第3項，裁定如主文。
中　　華　　民　　國 　111 　 年　　8 　　月　　31　　日
                  家事法庭    法　官　林文慧
以上正本係照原本作成。
如不服本裁定，應於送達後10日內向本院提出抗告狀，並繳納抗
告費用新臺幣1,000 元。
中　　華　　民　　國　　111 　年　　9 　　月　　1 　　日
                              書記官 蘇珮瑄